---
title: "L_45_processing"
author: "Maite Lezama Valdes"
date: "27 Oktober 2017"
output: html_document
---

```{r setup, include=FALSE}
knitr::opts_chunk$set(echo = TRUE)
```

## setup and paths

```{r setup and paths, eval=F}
require(raster)
require(rgdal("satellite")
#install.packages("satellite", lib="C:/Users/Guetges/Documents/libs/")
library(satellite, lib.loc="C:/Users/Guetges/Documents/libs/")
#main <- "C:/Users/Guetges/Documents/L34_all/"
main <- "F:/HK_Geoinfo/data/L45all/"
f1 <- paste0(main, "173078/")
f2 <- paste0(main, "173079/")
f3 <- paste0(main, "174078/")
f <- c(f1, f2, f3)
tiles <- c("173078", "173079", "174078")
sh_mol <- "F:/HK_Geoinfo/data/Molopo-shape/"
molopo <- readOGR(dsn=paste0(sh_mol,"study_area.shp"))

#paths for atmospheric corrected data
dirac <- paste0(main, "ac/")
lfac <- list.files(dirac, full.names = T)

tac <- lapply(seq(3), function(i){
  paste0(rev(lfac), "/", tiles[[i]])
})

#letzte 10 Ziffern des Ordnernamens identifizieren, die die zusammengehören zu finden
substrRight <- function(x, n){
  substr(x, nchar(x)-n+1, nchar(x))
}



```

## Daten einlesen: 

lf: Liste der Ordner für die 33-36 heruntergeladenen Szenen, alle 3 Kacheln
stc: Stack Originale (3 Kacheln, 33-36 Sezenen)
comp: Daten der 29 zusammengehörige Szenen für die drei Kacheln
datf: Datum aus Ordnernamen (3 Kacheln, 33-36 Szenen)
dates: Pro Kachel: Daten in Reihenfolge aus den Ordnern
pos: Position pro Kachel, an welcher sich in stc die zusammengehörigen Daten zur
      jeweiligen Szene befinden

```{r, eval=F}
lf <- lapply(sequence(3), function(j){
  list.files(f[j], pattern="LT", full.names = T)
})

fx <- NULL
stc <- lapply(seq(3), function(j){
  lapply(seq(lf[[j]]), function(i){
    fx <- list.files(paste0(lf[[j]][i],"/"), pattern="TIF$", full.names=T)
    print(c(j,i))
    flush.console()
    stack(fx)
  })
})

combx <- list.files(main, pattern="ded.csv", full.names=T)
comb <- as.data.frame(read.csv(combx, sep=";"))

datf <- lapply(seq(3), function(j){
  lapply(seq(lf[[j]]), function(i){
      substrRight(lf[[j]][[i]], 10)
  })
})

dates <- lapply(seq(3), function(j){
  unlist(datf[[j]])
})

x <- NULL
pos <- lapply(seq(3), function(j){
  for(i in seq(29)){
    x[i] <- which(dates[[j]]==comb[i,j])
  }
  x
})

```
##Ordnersystem

####*generell: Dateien werden überschrieben, in einem log-Textfile dokumentiert, 
welcher Schritt absolviert wurde*

datstc: Kombination der Daten der Kacheln, die in eine Szene überführt werden sollen
dirnam: Character Kombination aus datstc für Ordnerbenennung

```{r, eval=F}
x <- list()
datstc <- lapply(seq(29), function(j){
  x[1] <- substring(stc[[1]][[pos[[1]][[j]]]][[1]]@file@name, 56, 65)
  x[2] <- substring(stc[[2]][[pos[[2]][[j]]]][[1]]@file@name, 56, 65)
  x[3] <- substring(stc[[3]][[pos[[3]][[j]]]][[1]]@file@name, 56, 65)
  x
})

dirnam <- NULL
i=1
for(i in seq(29)){
  dirnam[i] <- paste0(unlist(datstc[[i]][[1]]), "_", unlist(datstc[[i]][[3]]))
}

dirnam <- list.files(paste0(main, "proj/"))
dirnam <- rev(dirnam)

#MAKE SUBDIRECTORIES

# lapply(seq(29), function(l){
#   mainDir <- paste0(main, "proj")
#   subDir <- dirnam[l]
#   if (file.exists(subDir) == FALSE){
#     dir.create(file.path(mainDir, subDir))}
# })
# 
# sdirs <- list.files(paste0(main, "proj/"), full.names = T)
# lapply(seq(29), function(l){
#   mainDir <- sdirs[l]
#   subDir <- c("/173078", "/173079", "/174078")
#   if (file.exists(subDir[3]) == FALSE){ 
      #nicht ganz ausgereift, Loop 3 fehlt... 
#     dir.create(file.path(mainDir, subDir[3]))}
# })
```

#VERARBEITUNG

##Projektion
fst: Stack der verarbeiteten Kacheln
```{r, eval=F}

dirnam2 <- read.csv(paste0(main, "dirnam.csv"))
dirnam <- as.character(dirnam2$x)

rm(stc)

newproj <- "+proj=utm +zone=34 +south +ellps=WGS84 +datum=WGS84 +units=m +no_defs"
for(i in c(25)){
  for(j in c(3)){ 
    writeto <- paste0(dirnam[i], c("/173078", "/173079", "/174078"))

    for (l in seq(7)){
      rstp <- projectRaster(stc[[j]][[pos[[j]][[i]]]][[l]], crs=newproj)
      writeRaster(rstp, paste0(main, "proj/", writeto[j],"/",
                               filename=names(stc[[j]][[pos[[j]][[i]]]][[l]])), format="GTiff", overwrite=T)
      print(c(i,j,l))
      flush.console()
    }
    logx <- "projected"
    write.csv(logx, file=paste0(main, "proj/", writeto[j],"/", "log.txt"))
}
}

#write.csv(dirnam, paste0(main, "dirnam.csv"))
fst <- list()
fst <- lapply(seq(29), function(i){
  lapply(seq(3), function(j){
    f <- list.files(paste0(main, "proj/", dirnam[i], "/", tiles[j], "/"), pattern=".tif$", full.names = T)
    fst[j] <- stack(f)
  })
})


```

##Zuschneiden auf Molopo
```{r, eval=F}

for(i in c(26:29)){
  for(j in seq(3)){
    writeto <- paste0(dirnam[i], c("/173078", "/173079", "/174078"))
      cr <- crop(fst[[i]][[j]], molopo)
      for (l in seq(nlayers(cr))){ 
        writeRaster(cr[[l]], paste0(main, "run/", names(cr[[l]]), ".tif"), format="GTiff")
        print(c(i,j,l))
        flush.console()
      }
    logx <- "cropped molopo"
    write.csv(logx, file=paste0(main, "proj/", writeto[j],"/", "log.txt"))
    f <- list.files(paste0(main, "proj/", writeto[j],"/"), pattern=".tif", full.names = T)
    file.remove(f)
    new <- list.files(paste0(main, "run/"), full.names = T)
    file.copy(new, paste0(main, "proj/", writeto[j],"/"))
    file.remove(new)
  }
j}



fst <- list()
fst <- lapply(seq(29), function(i){
  lapply(seq(3), function(j){
    f <- list.files(paste0(main, "proj/", dirnam[i], "/", tiles[j], "/"), pattern=".tif$", full.names = T)
    fst[j] <- stack(f)
  })
})

```

##Metadaten kopieren
```{r, eval=F}
#j: Kacheln, i: 29 Durchläufe
from <- NULL
from <- lapply(seq(3), function(j){
  for(i in seq(29)){
    from[i] <- lf[[j]][pos[[j]][[i]]]
  }
  from
})

to <- list.files(paste0(main, "proj_bis_0_raus/proj/"), full.names = T)
to <- rev(to)

# lapply(seq(3), function(j){
#   lapply(seq(29), function(i){
#     file.copy(list.files(paste0(from[[j]][[i]], "/"), pattern="MTL.txt", full.names = T),
#               paste0(to[[i]], "/", tiles[[j]], "/"), overwrite=T)
#   })
# })

```

##NICHT GEMACHT: Wenn Speichertyp "double" zu "integer" konvertieren
```{r, eval=F}
for(i in seq(29)){
  for(j in seq(3)){
    writeto <- paste0(dirnam[i], c("/173078", "/173079", "/174078"))
      for(l in seq(7)){
      if(storage.mode(fst[[i]][[j]][[l]][])=="double"){
          fst[[i]][[j]][[l]][]=as.integer(fst[[i]][[j]][[l]][])}
          writeRaster(fst[[i]][[j]][[l]], paste0(main, "proj/", writeto[j],"/",
            filename=names(stc[[j]][[pos[[j]][[i]]]][[l]])), format="GTiff", overwrite=T)
      }
  logx <- "double to integer"
  write.csv(logx, file=paste0(main, "proj/", writeto[j],"/", "log.txt"))
}
}


fst <- lapply(seq(3), function(j){
    f <- list.files(paste0(main, "proj/", dirnam[i], "/", tiles[j], "/"), pattern=".tif$", full.names = T)
    fst[j] <- stack(f)
  })
```


##0 und negative Werte löschen
```{r, eval=F}

for(i in c(29)){
  for(j in seq(3)){
    writeto <- paste0(dirnam[i], c("/173078", "/173079", "/174078"))
      for (l in seq(nlayers(fst[[i]][[j]]))){ 
        nam <- names(fst[[i]][[j]][[l]])
        fst[[i]][[j]][[l]][fst[[i]][[j]][[l]] <= 0]<- NA
        writeRaster(fst[[i]][[j]][[l]], paste0(main, "run/", nam, ".tif"), format="GTiff", overwrite=T)
        print(c(i,j,l))
        flush.console()
      }
    logx <- "no 0"
    write.csv(logx, file=paste0(main, "proj/", writeto[j],"/", "log.txt"))
    f <- list.files(paste0(main, "proj/", writeto[j],"/"), pattern=".tif", full.names = T)
    file.remove(f)
    new <- list.files(paste0(main, "run/"), full.names = T)
    file.copy(new, paste0(main, "proj/", writeto[j],"/"))
    file.remove(new)
  }
}


fst <- list()
fst <- lapply(seq(29), function(i){
  lapply(seq(3), function(j){
    f <- list.files(paste0(main, "proj/", dirnam[i], "/", tiles[j], "/"), pattern=".tif$", full.names = T)
    fst[j] <- stack(f)
  })
})
```


##Atmosphärenkorrektur
```{r, eval=F}
# install.packages("devtools", lib="C:/Users/Guetges/Documents/libs/")
# install.packages("withr", lib="C:/Users/Guetges/Documents/libs/")
# install.packages("httr", lib="C:/Users/Guetges/Documents/libs/")
# 
# library(withr, lib.loc="C:/Users/Guetges/Documents/libs/")
# library(devtools, lib.loc="C:/Users/Guetges/Documents/libs/")
# library(httr, lib.loc="C:/Users/Guetges/Documents/libs/")
# 
# with_libpaths("C:/Users/Guetges/Documents/libs/", install_github("environmentalinformatics-marburg/satellite", ref="develop",
#                lib="C:/Users/Guetges/Documents/libs/"))

# library(devtools)
# install_github("environmentalinformatics-marburg/satellite", ref="develop")

library(satellite)

lapply(seq(3), function(j){
  for(i in seq(29)){
    #tl <- paste0(to[[i]], "/", tiles[[j]], "/")
    #tl <- paste0(main, "actest")
    test <- "F:/LC08_L1TP_173078_20180305_20180319_01_T1/"
    t <- list.files(test, pattern="TIF")[c(1,4,5)]
    setwd(test)
    # me <- list.files(tl, pattern="MTL")
    # me <- read.csv(me)
    #tb <- list.files(tl, pattern="TIF$")[1:2]
    # tb <- raster::stack(tb)
    tbsat <- satellite(t) #keine nan-Werte
    #tbsat@meta
    print(c("sat", j, i))
    atmd <- calcAtmosCorr(tbsat, model = "DOS2", esun_method = "RadRef")
    print(c("atmd", j, i))
    acst <- stack(atmd@layers[[15]], atmd@layers[[16]], atmd@layers[[17]], 
                  atmd@layers[[18]], atmd@layers[[19]], atmd@layers[[20]])
    for(x in seq(6)){
      writeRaster(acst[[x]], paste0(tac[[j]][[i]], "/ac", 
                               filename=substring(names(acst[[x]]),1,5)), 
                               format="GTiff", overwrite=T)}
  }})

acst <- lapply(seq(3), function(j){
  f <- list.files(paste0(lfac, "/", tiles[j], "/"), pattern=".tif", full.names = T)
  fst[j] <- stack(f)
})

```

## histogram matching
```{r, eval=F}

```


##mergen
```{r, eval=F}

```

