---
title: "L8_2016_processing"
author: "Maite Lezama Valdes"
date: "29 Oktober 2017"
output: html_document
---

```{r setup, include=FALSE}
knitr::opts_chunk$set(echo = TRUE)
```

##setup and paths
```{r, eval=F}
require(raster)
require(rgdal)
#install.packages("satellite")
require(satellite)
require(RStoolbox)
main <- "F:/HK_Geoinfo/data/L82016/"
org <- paste0(main, "unzip/") #hier stimmt es nicht.

f1 <- paste0(org, "173078/")
f2 <- paste0(org, "173079/")
f3 <- paste0(org, "174078/")
f <- c(f1, f2, f3)
tiles <- c("173078", "173079", "174078")
sh_mol <- "D:/HK_Geoinfo/data/Molopo-shape/"
molopo <- rgdal::readOGR(dsn=paste0(sh_mol,"study_area.shp"))

#paths for atmospheric corrected data
dirac <- paste0(org, "ac/")
lfac <- list.files(dirac, full.names = T)

#functions
substrRight <- function(x, n){
  substr(x, nchar(x)-n+1, nchar(x))
}

scdir <- list.files(paste0(main, "proj/"), full.names = T)

```

##Umbau für AC nach 2. Durchlauf
```{r, eval=F}

# #per tile
# #delete not-na-cleared projected files
# di <- paste0(scdir, "/174078/")
# rm <- lapply(seq(di), function(j){
#   grep(list.files(di[[j]], pattern=".tif", full.names = T), pattern="na.tif", value=T, invert=T)
# })
# 
# for(i in seq(rm)){
#   file.remove(rm[[i]])
# }
# 
# #rename: kill _na extension
# tx <- lapply(seq(di), function(j){
#   list.files(di[[j]], pattern=".tif", full.names = T)
# })
# 
# ton <- lapply(seq(tx), function(i){
#   lapply(seq(tx[[1]]), function(j){
#     gsub("_na", "", tx[[i]][[j]])
#   })
# })
# 
# 
# for(i in seq(8)){
#   for(j in seq(8)){
#     file.rename(tx[[i]][[j]], ton[[i]][[j]])
#   }
# }
# 
# list.files(di[[6]])

```


## Daten einlesen: 

lf: Liste der Ordner für die 8-15 heruntergeladenen Szenen, alle 3 Kacheln, 
Bänder 10,11,2-7 in dieser Reihenfolge (!)
stc: Stack Originale (3 Kacheln, 8 Szenen)
datf: Datum aus Ordnernamen (3 Kacheln, 8 Szenen)
dates: Pro Kachel: Daten in Reihenfolge aus den Ordnern
Positionen stimmen überein, d.h. stc[[1]][[1]] gehört zu stc[[2]][[1]] und 
stc[[3]][[1]]

```{r, eval=F}
lf <- lapply(sequence(3), function(j){
  list.files(f[j], pattern="LC", full.names = T)
})

fx <- NULL
#kachel, scene, Bänder
stc <- lapply(seq(3), function(j){
  lapply(seq(8), function(i){
    fx <- list.files(paste0(lf[[j]][i],"/"), pattern="TIF$", full.names=T)
    fxa <- fx[2:9] #10,11,2-7
    print(c(j,i))
    flush.console()
    stack(fxa)
  })
})

datf <- lapply(seq(3), function(j){
  lapply(seq(lf[[j]]), function(i){
      substrRight(lf[[j]][[i]], 10)
  })
})

dates <- lapply(seq(3), function(j){
  unlist(datf[[j]])
})

```
##Ordnersystem

####*generell: Dateien werden überschrieben, in einem log-Textfile dokumentiert, 
welcher Schritt absolviert wurde*

dirnam: Character Kombination aus datstc für Ordnerbenennung, x=2016
Ordnersystem nur einmal anzulegen
```{r, eval=F}
# dirnam <- NULL
# for(i in seq(8)){
#    dirnam[i] <- paste0(dates[[1]][[i]], "_", dates[[2]][[i]], "_", dates[[3]][[i]])
#  }
# 
# dirnam <- gsub("2016", "x", dirnam)

dirnam <- scdir

# # MAKE SUBDIRECTORIES
# lapply(seq(8), function(l){
#   mainDir <- paste0(main, "ac")
#   subDir <- dirnam[l]
#   if (file.exists(subDir) == FALSE){
#     dir.create(file.path(mainDir, subDir))}
# })
# 
# sdirs <- list.files(paste0(main, "ac/"), full.names = T)
# lapply(seq(8), function(l){
#   mainDir <- sdirs[l]
#   subDir <- c("/173078", "/173079", "/174078")
#   for(j in seq(3)){
#     if (file.exists(subDir[j]) == FALSE){
#     dir.create(file.path(mainDir, subDir[j]))}
#   }
# })

```
#VERARBEITUNG

##Projektion
fst: Stack der verarbeiteten Kacheln
```{r, eval=F}
newproj <- "+proj=utm +zone=34 +south +ellps=WGS84 +datum=WGS84 +units=m +no_defs"

for(i in seq(3)){ #3 Kacheln
  for(j in seq(8)){ #8 Szenen
    for (l in seq(8)){ #8 Bänder
      writeto <- paste0(dirnam[j], c("/173078", "/173079", "/174078"))
      rstp <- projectRaster(stc[[i]][[j]][[l]], crs=newproj)
      writeRaster(rstp, paste0(main, "proj/", writeto[i],"/",
                               filename=names(stc[[i]][[j]][[l]])), format="GTiff", overwrite=T)
      #stc: Kacheln, Szenen, Bänder
      print(c(i,j,l))
      flush.console()
    }
    logx <- "projected"
    write.csv(logx, file=paste0(main, "proj/", writeto[i],"/", "log.txt"))
  }
}

st <- NULL
fst <- lapply(seq(8), function(i){
  st <- lapply(seq(3), function(j){
        f <- list.files(paste0(main, "proj/", dirnam[i], "/", tiles[j], "/"), pattern=".tif$", full.names = T)
        stack(f)
    })
  })

# #test
# plotRGB(fst[[8]][[3]],r=5, g=4, b=3, stretch="lin")
# plotRGB(fst[[8]][[2]],r=5, g=4, b=3, stretch="lin", add=T)
# plotRGB(fst[[8]][[1]],r=5, g=4, b=3, stretch="lin", add=T)

# par(mfrow=c(3,3))
# hist(fst[[8]][[3]][[5]])
# hist(fst[[8]][[3]][[4]])
# hist(fst[[8]][[3]][[3]])
# 
# hist(fst[[8]][[2]][[5]])
# hist(fst[[8]][[2]][[4]])
# hist(fst[[8]][[2]][[3]])
# 
# hist(fst[[8]][[1]][[5]])
# hist(fst[[8]][[1]][[4]])
# hist(fst[[8]][[1]][[3]])

```

##Zuschneiden auf Molopo
```{r, eval=F}

for(i in seq(8)){
  for(j in seq(3)){
    writeto <- paste0(dirnam[i], c("/173078", "/173079", "/174078"))
      cr <- raster::crop(fst[[i]][[j]], molopo)
      for (l in seq(nlayers(cr))){ 
        writeRaster(cr[[l]], paste0(main, "proj/", writeto[j],"/",
                    filename=names(stc[[j]][[i]][[l]])), format="GTiff", overwrite=T)
        #stc: Kacheln, Szenen, Bänder
        print(c(i,j,l))
        flush.console()
      }
    logx <- "cropped molopo"
    write.csv(logx, file=paste0(main, "proj/", writeto[j],"/", "log.txt"))
}
}

st <- NULL
fst <- lapply(seq(8), function(i){
  st <- lapply(seq(3), function(j){
        f <- grep(list.files(paste0(main, "proj/", dirnam[i], "/", tiles[j], "/"), pattern=".tif$", full.names=T), pattern='na.tif', inv=T, value=T)
        stack(f)
    })
  })



```

##Metadata kopieren
```{r, eval=F}
from <- lapply(seq(3), function(j){
  paste0(lf[[j]], "/")
})

to <- list.files(paste0(main, "proj/"), full.names = T)

lapply(seq(3), function(j){
  lapply(seq(8), function(i){
    file.copy(list.files(from[[j]][[i]], pattern="MTL.txt", full.names = T),
              paste0(to[[i]], "/", tiles[[j]], "/"), overwrite=T)
  })
})
```

#Neu: 0 = NA vor Atmosphärenkorrektur
```{r, eval=F}
#alle negativen Werte Null setzen
lapply(seq(8), function(j){
  lapply(seq(3), function(x){
    for (i in seq(8)){
      nam <- names(fst[[j]][[x]][[i]])
      fst[[j]][[x]][[i]][fst[[j]][[x]][[i]] <= 0]<- NA
      writeRaster(fst[[j]][[x]][[i]], 
                  paste0(dirs[[j]][[x]],filename=paste0(nam, "_na")), 
                  format="GTiff", overwrite=T)
      print(c(j, x, i))}
  })
})

st <- NULL
fst <- lapply(seq(8), function(i){
  st <- lapply(seq(3), function(j){
        f <- list.files(paste0(main, "proj/", dirnam[i], "/", tiles[j], "/"), pattern="na.tif$", full.names = T)
        stack(f)
    })
  })

plotRGB(fst[[1]][[3]], r=5, g=4, b=3, stretch='lin')
plotRGB(fst[[1]][[2]], r=5, g=4, b=3, stretch='lin', add=T)
plotRGB(fst[[1]][[1]], r=5, g=4, b=3, stretch='lin', add=T)

```


##Atmosphärenkorrektur
```{r, eval=F}
dirs <- lapply(seq(8), function(j){
  lapply(seq(3), function(i){
    writeto <- paste0(dirnam[j], c("/173078", "/173079", "/174078"))
  })
})

testch <- gsub("proj", "ac", dirnam)

acto <- lapply(seq(8), function(j){
  #lapply(seq(3), function(i){
    writeto <- paste0(testch[j], c("/173078/", "/173079/", "/174078/"))
    #dirs <- paste0(main, "ac/", writeto[i],"/")
  #})
})

#neuer Ansatz: 
x <- c("/173078", "/173079", "/174078")
newdir <- lapply(seq(3), function(j){
  paste0(scdir, x[j])
})


# files <- list.files("C:/Users/mleza/Desktop/LC08_L1TP_173078_20160228_20170329_01_T1_2016-02-28/", full.names = T, pattern="MTL.txt")
# mettest <- compMetaLandsat(files)
# rfiles <- list.files("C:/Users/mleza/Desktop/LC08_L1TP_173078_20160228_20170329_01_T1_2016-02-28/", full.names = T, pattern=".TIF")
# 
# sattest <- satellite(rfiles)
# atmd <- calcAtmosCorr(sattest, model = "DOS2", esun_method = "RadRef")
# 
# 


j=1 #tiles
i=8 #scenes

yi <- c(17:22)
for(i in c(6:8){ #i 8 scenes
  for(j in seq(3)){ #j 3 tiles
    tl <- newdir[[j]][[i]]
    setwd(tl)
    tb <- list.files(tl, pattern=".tif$", full.names = T)
    met <- list.files(tl, pattern="MTL.txt", full.names=T)
    # metf <- compMetaLandsat(tb[3:8])
    # sttb <- lapply(c(3:8), function(x){
    #   raster(tb[[x]])
    # })
    tbsat <- satellite(tb)
    atmd <- calcAtmosCorr(tbsat, model = "DOS2", esun_method = "RadRef")
    print(c("atmd", j, i)) #tile, scene
    acst <- lapply(seq(yi), function(y){
      atmd@layers[[yi[y]]]
    })
    for(x in seq(length(acst))){
      writeRaster(acst[[x]], paste0(acto[[i]][[j]],filename=paste0(substring(names(acst[[x]]), 1,5), "_new")),
                format="GTiff", overwrite=T)
    }
    print(c("writeras", j, i))
  }
}


st <- NULL
fst <- lapply(seq(8), function(i){
  st <- lapply(seq(3), function(j){
        f <- list.files(paste0(acto[[i]][j]), 
                        pattern="new.tif", full.names = T)
        stack(f)
    })
  })

#wenn stretch histogram statt lin -> 2. Kachel (unten links sieht grau aus)
#überprüfen
plotRGB(fst[[1]][[3]], r=3, g=2, b=1, stretch='lin')
plotRGB(fst[[1]][[2]], r=3, g=2, b=1, stretch='lin', add=T)
plotRGB(fst[[1]][[1]], r=3, g=2, b=1, stretch='lin', add=T)

#test mergen ohne hm
i=1
j=6
lapply(seq(6), function(j){
    mo <- mosaic(fst[[i]][[1]][[j]], fst[[i]][[2]][[j]], fst[[i]][[3]][[j]], fun=mean)
    writeRaster(mo, paste0(main, "mosaics/mo2ap", i, "_b", j), format="GTiff", overwrite=T)
  })

f <- list.files(paste0(main, "mosaics/"), full.names=T)
mos <- stack(f)

plotRGB(mos, r=3, g=2, b=1, stretch="lin")

```


##test for negative values
negative Werte draußen, 
```{r, eval=F}
#test for negative values
nc <- vector()
negval <- lapply(seq(fst), function (j){ #alle Szenen
  lapply(seq(3), function(x){
    for (i in seq(6)){
    nc[i] <- sum(values(fst[[j]][[x]][[i]] < 0), na.rm=T)}
    print(j,x,i)
    nc
    })
  })

# test <- drawExtent()
# teststack <- crop(fst[[1]][[3]], test)
# plot(teststack[[1]])
# table(values(teststack[[1]]))
# test2 <- drawExtent()
# teststack2 <- crop(teststack[[1]], test2)

#alle negativen Werte Null setzen
lapply(seq(8), function(j){
#  lapply(seq(3), function(x){
    for (i in seq(6)){
      nam <- names(fst[[j]][[1]][[i]])
      fst[[j]][[1]][[i]][fst[[j]][[1]][[i]] <= 0]<- NA
      writeRaster(fst[[j]][[1]][[i]], 
                  paste0(acto[[j]][[1]],filename=paste0(nam, "_na")), 
                  format="GTiff", overwrite=T)
      print(c(j, 1, i))}
#  })
})

st <- NULL
fst <- lapply(seq(8), function(i){
  st <- lapply(seq(3), function(j){
        f <- list.files(paste0(main, "ac/", dirnam[i], "/", tiles[j], "/"), 
                        pattern="na.tif$", full.names = T)
        stack(f)
    })
  })

fst

plotRGB(fst[[1]][[1]], r=3, g=2, b=1, stretch='lin')
plotRGB(fst[[1]][[2]], r=3, g=2, b=1, stretch='lin', add=T)
plotRGB(fst[[1]][[3]], r=3, g=2, b=1, stretch='lin', add=T)

```

##histogram matching
histograms of tile 2 and 3 are matched to that of 1. 
#using fst with na
```{r, eval=F}
hm2 <- NULL
hm3 <- NULL
lapply(c(2:8), function(i){ #für alle Szenen
  lapply(seq(nlayers(fst[[i]][[1]])), function(j){ #für alle ac-korrigierten Bänder 
    hm2 <- histMatch(x=fst[[i]][[2]][[j]], ref=fst[[i]][[1]][[j]])
    writeRaster(hm2, paste0(main, "hm/t", i, "_hm2_l", j), format="GTiff", overwrite=T)
    print(c("hm2", i, j))
    hm3 <- histMatch(x=fst[[i]][[3]][[j]], ref=fst[[i]][[1]][[j]])
    writeRaster(hm3, paste0(main, "hm/t", i, "_hm3_l", j), format="GTiff", overwrite=T)
    print(c("hm3", i, j))
  })
})

```

##mergen
hma: scene 1 tile 2 layer 1:6, scene 1 tile 3 layer 1:6 ...

til: [[scene]][[hm2]] // [[scene]][[hm3]]

##*macht mean als function bei mosaic Sinn?*

##definitiv 2. Ansatz! Erst Nullen löschen, dann AC, dann hma, dann mergen
```{r, eval=F}
f <- list.files(paste0(main, "/hm"))
j=1
sc <- NULL
sc <- lapply(seq(8), function(j){
  scene <- f[substr(f,2,2)==j]
  scene <- paste0(main, "hm/", scene)
})


til <- lapply(seq(8), function(j){
    t2 <- stack(sc[[j]][1:6])
    t3 <- stack(sc[[j]][7:12])
    return(list(t2,t3))
  })

lapply(c(2:8), function(i){
  lapply(seq(6), function(j){
    mo <- mosaic(fst[[i]][[1]][[j]], til[[i]][[1]][[j]], til[[i]][[2]][[j]], fun=mean)
    writeRaster(mo, paste0(main, "mosaics/mo_hm_", i, "_b", j), format="GTiff", overwrite=T)
  })
})

# plot(mo)
# plot(fst[[i]][[1]][[j]])
# plot(til[[i]][[1]][[j]], add=T)
# plot(til[[i]][[2]][[j]], add=T)
# plot(mo)
# plot(momax)
# maxtest <- drawExtent()
# novalval <- values(crop(momax, maxtest))
# plot(crop(momax, maxtest))
# 
# noval <- drawExtent() 
# novalval <- values(crop(fst[[i]][[1]][[j]], noval))
#NA-Values.

#read merged files
top <- c(6,12,18,24,30,36,42,48)
low <- top+1
low <- c(1, low[1:7])
moscs <- lapply(seq(8), function(j){
  f <- list.files(paste0(main, "mosaics/"), pattern=paste0("mo_hm"), full.names=T)
  stack(f[low[j]:top[j]])
})

par(mfrow=c(3,3))
for(i in seq(8)){
  plotRGB(moscs[[i]], r=3, g=2, b=1, stretch="lin")
}

```

##calc NDVI

ndvi = (nir-rot)/(nir+rot)

```{r, eval=F}
for(j in seq(moscs)){
  za <- moscs[[j]][[4]]-moscs[[j]][[3]]
  ne <- moscs[[j]][[4]]+moscs[[j]][[3]]
  ndvi <- za/ne
  writeRaster(ndvi, paste0(main, "ndvi/ndvi_", j, ".tif"), format="GTiff", overwrite=T)
}

f <- list.files(paste0(main, "ndvi/"), full.names = T)
ndvist <- stack(f)

ndvi <- lapply(seq(8), function(j){
  ndvist[[j]][ndvist[[j]]<(-1)]<-NA
  ndvist[[j]][ndvist[[j]]>(1)]<-NA
  ndvist[[j]]
})

ndvi <- stack(ndvi)
ndvi

for(i in seq(8)){
  writeRaster(ndvi[[i]], paste0(main, "ndvi/ndvicorr_", i, ".tif"),format="GTiff", overwrite=T)
}

f <- list.files(paste0(main, "ndvi/"), pattern="corr", full.names = T)
ndvist <- stack(f)

```


##FROM HERE!

##reproject classified bush tiles
```{r, eval=F}

main <- "D:/HK_Geoinfo/data/L82016/"
library(rgeos)
library (plyr)
require(raster)

#read bush tiles
bush_class_d <- paste0(main, "classifiedTiles/")
bush <- list.files(bush_class_d, pattern=".tif$", full.names = T)

rl <- list()
brl <- lapply(seq(bush), function(j){
  rl[j] <- raster:: raster(bush[j])
})

newproj <- "+proj=utm +zone=34 +south +ellps=WGS84 +datum=WGS84 +units=m +no_defs"
brlproj <- list()

for(i in seq(brl)){
  brlproj <- raster::projectRaster(from=brl[[i]], crs=newproj, method="ngb")
  writeRaster(brlproj, paste0("F:/Maite/projclasstiles/lcc_", i, ".tif"), format="GTiff", overwrite=T)
  print(i)
}

```


##extract

#*Marvin classification: bush=1*
```{r, eval=F}
#read projected bush tiles
bush_class_d <- paste0(main, "classifiedTiles/")
bush <- list.files(bush_class_d, pattern=".tif$", full.names = T)

rl <- list()
brl <- lapply(seq(bush), function(j){
  rl[j] <- raster:: raster(bush[j])
})


#read mosaics
top <- c(6,12,18,24,30,36,42,48)
low <- top+1
low <- c(1, low[1:7])
moscs <- lapply(seq(8), function(j){
  f <- list.files(paste0(main, "mosaics/"), pattern=paste0("mo_hm"), full.names=T)
  stack(f[low[j]:top[j]])
})

#read ndvi
f <- list.files(paste0(main, "ndvi/"), pattern="corr", full.names = T)
ndvist <- stack(f)


sat <- stack(moscs[[1]],ndvist[[1]])
widthb <- 15
brgb <- brl
out <- paste0("F:/Maite/extr/")
#ord <- c("b", "g", "r", "NIR", "SWIR1", "SWIR2", "NDVI", "bush_perc", "bush_class_tile")

tabnam <- lapply(seq(8), function(i){
  paste0("sc_", i, "_", ord)
})
  
#out <- "F:/HK_Geoinfo/data/2013_LC8/output/extraction/ndvi_rainy/"


brgb <- brl
newproj <- "+proj=utm +zone=34 +south +ellps=WGS84 +datum=WGS84 +units=m +no_defs"a
widthb <- 15
out <- paste0("F:/Maite/extr/")

for(i in seq(8)){
  nam <- paste0("sc_", i)


```

